【裁判字號】    98,訴,96
【裁判日期】    980317
【裁判案由】    損害賠償
【裁判全文】
臺灣新竹地方法院民事判決                98年度訴字第96號
聲  請  人  甲○○
                        巷14.
相  對  人  乙○○
上列當事人間損害賠償案件，經本院刑事庭移送而來（97年度簡
附民上字第15號）本院於民國98年3月3日言詞辯論終結，判決如
下：
    主      文
被告應給付原告新台幣伍仟元，及自民國九十七年九月三十日起
至清償日止，按年息百分之五計算之利息。
原告其餘之訴駁回。
本判決第一項得假執行。
原告其餘假執行之聲請駁回。
    事實及理由
一、原告主張：原告與被告乙○○為夫妻關係，育有一子彭國隴
    ，被告係大陸地區人士，時常毆打子女，兩造因此時常爭吵
    。至民國（下同）96年2月間被告取得台灣身份證後，更變
    本加厲，96年8月5日中午12時30分許，在新竹市○○街158
    巷14號住處，兩造因故發生爭執，被告竟基於傷害之犯意徒
    手毆打原告，致原告受有右胸5×1公分及3×1公分、右手背
    4×0.5公分、左小腿2×1公分、左手上臂4×1公分及3×1公
    分之挫傷及左手背0.5、0.4公分之擦傷等傷害，爰依侵權行
    為之法律關係，請求被告賠償精神上之損害賠償新台幣（下
    同）1萬元等語。並聲明：被告應給付原告1萬元及自起訴狀
    繕本送達翌日起至至清償日止，按年息百分之5計算之利息
    ；願供擔保，請准宣告假執行。
二、被告否認有對原告為傷害行為，並聲明：原告之訴駁回。
三、本院之判斷：
（一）原告主張之上開事實，業據原告於本件刑事案件中提出診
      斷證明書為證，並經證人即兩造之子彭國隴於偵查中證稱
      ：「甲○○和乙○○本來是在客廳吵架，後來乙○○才去
      廚房拿刀子出來」、「（當天甲○○有無受傷？）只有瘀
      青，沒有流血」等語（見96年度偵字第6033號卷第40至41
      頁），被告亦不否認兩造互有拉扯，且被告所為，業經本
      院以97年度簡上字第172號刑事判決認定傷害及毀損罪確
      定，業據本院依職權調取本院97年度簡上字第72號刑事傷
      害全卷核閱無訛，則原告主張兩造於言語衝突後，盛怒之
      下彼此拉扯，被告因此造成原告上開傷害，應堪採信。
（二）按因故意或過失，不法侵害他人之權利者，負損害賠償責
      任；不法侵害他人之身體、健康、名譽、自由、信用、隱
      私、貞操，或不法侵害其他人格法益而情節重大者，被害
      人雖非財產上之損害，亦得請求賠償相當之金額。民法第
      184條第1項前段、第195條第1項分別定有明文。又關於不
      法侵害他人身體之慰撫金數額，應審核一切情形決定之，
      例如被害人之地位、家況，及加害人之地位、資力，各為
      如何，均在斟酌之列，最高法院50年台上字第2374號判決
      意旨可資參照。本件被告於上揭時地故意傷害原告之身體
      ，侵害原告之權利，既經認定，則原告請求被告賠償精神
      慰撫金，自屬有據。爰審酌兩造為夫妻關係，均為國小畢
      業，因細故發生前述爭吵而互為拉扯，導致原告受有上開
      傷害，惟原告傷勢尚屬輕微，所受精神上痛苦不大，且其
      名下有房屋、土地、汽車等財產，財產總額約3百餘萬元
      ；而被告係大陸地區人士，隻身在台，名下並無任何財產
      ，縱有收入亦非豐厚，有本院依職權查詢之稅務電子閘門
      財產所得調件明細表在卷可考，再酌原告所受之精神損害
      程度、兩造之年齡、就業、財產、身份地位等一切情狀，
      認原告請求之慰撫金以五千元為適當，原告超過此部分之
      請求，尚非有據。
（五）綜上，本件原告請求被告給付五千元，為有理由，應予准
      許，逾此數額之請求則難謂有理，應予駁回。
四、本件原告勝訴之金額未逾50萬元，依民事訴訟法第389條第1
    項第5款規定，應依職權宣告假執行。原告其餘假執行之聲
    請，因該部份訴之駁回而失所依據，應予駁回。
五、本件為刑事附帶民事訴訟移送而來，原告依法免繳裁判費，
    審理中亦無證人日旅費等訴訟費用之支出，爰不為訴訟費用
    負擔之諭知。
中    華    民    國    98    年    3    月     17    日
                  民事第二庭    法      官  楊明箴
以上正本係照原本作成。
如對本判決上訴，須於判決送達後20日內向本院提出上訴狀。
中    華    民    國    98    年    3    月     17    日
                                書記官  龔紀亞


司法院資訊處製作；財團法人民間司法改革基金會備份。
